【裁判字號】    88,交聲,94
【裁判日期】    890304
【裁判案由】    違反道路交通管理處罰條例聲明異議
【裁判全文】
臺灣桃園地方法院交通事件裁定                    八十八年度交聲字第九四號
    異  議  人  甲○○
    即受處分人
右列異議人因違反道路交通管理處罰條例案件，不服交通部公路局新竹區監理所桃園
監理站八十八年七月二十八日桃監稽違駕字第五二－ｏｏｏ七一ｏ四七三號裁決書所
為之處分，本院判決如左：
        主  文
異議駁回。
        理  由
一、按汽車駕駛人飲酒後其吐氣所含酒精成分超過每公升ｏ．二五毫克以上者，不得
    駕車，酒精濃度過量駕駛汽車者，處新台幣六千元以上以上一萬二千元以下罰鍰
    ，並當場禁止其駕駛及吊扣其駕駛執照六個月，道路交通管理處罰條例第三十五
    條第一項前段、第一款定有明文。本件係台北縣警察局交通分隊舉發異議人於八
    十六年八月二十六日二十三時五十八分駕駛車號ＦＡ－一二八九號自用小客車，
    行經台北縣鶯歌鎮○○○路四六四號前，經交通警員臨檢，發現其酒後吐氣所含
    之酒精成份達每公升ｏ．三二毫克，以違反道路交管理處罰條例第三十五條第一
    項前段及第一款為由，填製舉發違反路交通管理事件通知單（北縣警刑交丙字
    第七一ｏ四七三號），惟異人逾該通知單所記載之「應到案日期即八十六年九月
    十日」仍未到案，再由交通部公路局於八十八年七月二十八日以「酒精濃度過度
    」為由，裁決「吊扣駕駛執照六個月；罰鍰新台幣一萬二千元」等，有該違反道
    路交通管理事件通知單及裁決書可稽。
二、異議意旨略以：異議人即受處分人從來不知有違規情事，自八十六年八月二十六
    日起至八十八年四月二十七日止，不曾接獲任何書面或口頭通知，因而聲明異議
    云云。惟查本件係台北縣警察局三峽分局舉發警員「於違規時、地攔檢甲○○駕
    駛自小客ＦＡ－一二八九號，發現江君酒後駕車經測試酒精濃度為ｏ．三二ＭＧ
    ／Ｌ，依法舉發並代保管駕駛執照乙枚，江君起先拒絕簽收該告發單，後又於告
    發單上簽名，舉發員警逕將北縣警刑交丙字第七一ｏ四七三號告發單交予江君
    本人收受無誤」，有台北縣警察局三峽分局八十八年九月三十日八八北警峽交裁
    字第一六ｏ八九號函、八十八年十一月十九日八八北警峽交裁字第二ｏ二四六號
    函附異議人酒後吐氣所含酒精濃度測試單、及異議人之駕駛執照影本一份附卷可
    參。既然有酒後吐氣所含酒精濃度測試單、異議人之駕駛執照等證物可考，足認
    台北縣警察局三峽分局交通隊之舉發警員所陳述異議人違規之情事，並非虛構，
    再則執勤之警員，係代表國家執行公權力，其既與異議人平日無怨隙存在，更無
    任意誣攀異議人之必要。又本院當庭請異議人提出其所有之駕駛執照，異議人亦
    不否認現持有之駕駛執照係申請補發，惟對於何時申請補發，則辯稱不記得云云
    ，若非其原有之駕駛執照違規時被台北縣警察局三峽分局吊扣，異議人又何需再
    申請補發？其辯稱不記得何時申請補發云云，明顯與社會情理相違。本件異議人
    於右揭違規時間、地點，確實於酒後吐氣酒精濃度含量高達每公升ｏ．三二毫克
    之情形，逾越道路交通安全規則第一百十四條第二款所定，酒後吐氣所含酒精成
    分超過每公升ｏ．二五毫克以上即不得駕車之規定，仍執意駕駛自用小客車，行
    駛於道路上，無形中提高所有同時段參與道路交通往來之行人、車輛之安全，其
    行為甚為不該，裁決機關以異議人具酒精濃度過量仍駕駛車輛之行為，科處罰鍰
    新台幣一萬二千元，並吊扣駕駛執照六個月，即無不合，聲明異議為無理由，應
    予駁回。
據上論斷，應依道路交通案件處理辦法第十九條，裁定如主文。
中      華      民      國      八十九    年    三      月    四      日
                                臺灣桃園地方法院交通法庭
                                    法  官   呂  淑  玲
右正本證明與原本無異。
如不服本裁定，應於裁定送達後五日內向本院提出抗告狀。
                                    書記官   陳      珊
中        華        民        國   八十九   年   三   月    六    日


司法院資訊處製作；財團法人民間司法改革基金會備份。
